臺灣高等法院刑事判決　　　　　　　　 100年度軍上字第42號
上　訴　人
即　被　告　游聖鋒
上列上訴人因違反職役職責案件，不服國防部高等軍事法院中華
民國100年10月14日，100年上訴字第56號第二審判決（起訴案號
：國防部北部地方軍事法院檢察署100年偵緝字第15號），提起
上訴，本院判決如下：
    主  文
上訴駁回。
    理  由
按被告不服高等軍事法院宣告有期徒刑之上訴判決，而提起上訴
者，應以判決違背法令為由，軍事審判法第181條第5項定有明文
。倘上訴理由狀並未依據卷內訴訟資料，具體指摘原判決不適用
何種法則或如何適用不當，或所指摘原判決違法情事，顯與法律
規定得為第三審上訴理由之違法情形，不相適合時，均應認為其
上訴為違背法律上之程式，應予駁回，此觀諸軍事審判法第179
條、刑事訴訟法第395條前段之規定至明。又上訴第三審法院之
案件，是否以判決違背法令為上訴理由，應就上訴人之上訴理由
書狀加以審查；至原判決究有無違法，與上訴是否以違法為理由
為兩事，如上訴理由書狀非以判決違法為上訴理由，其上訴第三
審之程式即有欠缺，應認上訴為不合法。本件原判決認定上訴人
係行政院海岸巡防署海岸巡防總局北部地區巡防局訓練大隊第一
中隊二兵巡防兵，於100年7月6日12時許，自桃園觀音駐地休假
離營，本應於同年月11日12時返營銷假，竟基於長期脫免職役之
意圖，無故逾假未歸，潛逃在外，離去職役期間匿居於新北市三
重區、板橋區及臺北市萬華區不知情友人住處，賴打零工維生，
經國防部北部地方軍事法院檢察署發布通緝後，迨同年7月20日
19時50分許，始在臺北市○○區○○路2段與西藏路口處，為臺
北市政府警察局中正第二分局員警逮捕緝獲等情，既均已詳細說
明其所憑之證據、認定之理由及量刑之依據；而上訴人於原審亦
坦承犯行不諱，並未提出否認犯罪之辯解，俱有卷存之證據資料
可資覆按；從形式上觀察，原判決並無任何違背法令之情形可言
。上訴人上訴意旨固以其家境貧困，無力繳納罰金，懇請准予緩
刑云云，然關於刑之量定，係實體法上賦予法院得為自由裁量之
事項，倘其未有逾越法律所規定之範圍，或濫用其權限，即不得
任意指摘為違法，以為第三審上訴之理由（最高法院75年台上字
第7033號判例意旨參照）。原判決既已審酌上訴人僅因無法適應
單位生活，竟意圖長期脫免職役而逾假未歸，率爾離去職役，棄
己身兵役於不顧，嚴重影響該管幹部領導統御、官兵士氣及任務
遂行，法紀觀念顯見淡薄，惟念其年輕識淺，僅國中畢業，智識
程度較低，衡情當係一時失慮致罹刑章，且念其犯後態度良好，
迭於偵查及審理中均坦承犯行不諱，深表悔悟等情狀，因而於法
定本刑5年以下有期徒刑範圍內，量處有期徒刑6月，如易科罰金
以新台幣1000元折算1日，經核於法並無不合。參以上訴人上訴
意旨，復未具體指摘原判決認事、採證及所為論斷，有何違背法
令，本院既為軍事審判案件之法律審，其請求本院從輕量刑，尤
非適法之第三審上訴理由，因認本件上訴違背法律上之程式，應
予駁回。
據上論斷，應依軍事審判法第206條第1項，刑事訴訟法第395條
前段，判決如主文。
中    華    民    國   100    年    12    月    22    日
                  刑事第八庭審判長法  官  林恆吉
                                  法  官  劉嶽承
                                  法  官  王偉光
以上正本證明與原本無異。
不得上訴。
                                  書記官  陳盈璇
中    華    民    國   100    年    12    月    22    日